【裁判字號】    92,訴,239
【裁判日期】    920930
【裁判案由】    毒品危害防制條例
【裁判全文】
臺灣宜蘭地方法院刑事判決                          九十二年度訴字第二三九號
    公  訴  人  臺灣宜蘭地方法院檢察署檢察官
    被      告  甲○○
右列被告因違反毒品危害防制條例案件，經檢察官提起公訴（九十二年度毒偵字第四
四七號），及移
本院判決如左：
    主  文
甲○○連續施用第一級毒品，處有期徒刑捌月。扣案之摻有第一級毒品海洛因之殘渣
袋參個，沒收銷燬之。扣案之注射針筒壹支，沒收；又連續施用第二級毒品，處有期
徒刑肆月，如易科罰金，以參佰元折算壹日。扣案之安非他命壹包（毛重參點陸公克
）沒收銷燬之。應執行有期徒刑拾月。扣案之摻有第一級毒品海洛因之殘渣袋參個及
安非他命壹包（毛重參點陸公克），均沒收銷燬之。扣案之注射針筒壹支，沒收。
    事  實
一、甲○○前因施用毒品案件，先後經本院以九十年度毒聲字第三六八號、九十一年
    度毒聲字第三四七號裁定觀察勒戒，均認無繼續施用毒品之傾向，經臺灣宜蘭地
    方法院檢察署檢察官分別於民國九十年八月十日、九十一年十一月二十日以九十
    年度毒偵緝字第二０五號及九十一年度毒偵字第八八七號、九十一年度毒偵緝字
    第一０九號為不起訴處分確定。仍不知悔改，復基於概括之犯意，自九十二年五
    月五日某時起至九十一年六月二十五日下午五時許止，在宜蘭縣宜蘭市鎮○路二
    弄十一號之住處，分別以將第一級毒品海洛因加入注射針筒注射或摻入香煙內吸
    食之方式，連續施用第一級毒品多次，及將第二級毒品安非他命放入玻璃球內燒
    烤吸食之方式，連續施用第二級毒品多次，嗣分別於九十二年五月五日下午一時
    許及九十二年六月二十五日晚間八時三十分許，在宜蘭縣建軍路十三巷一號及宜
    蘭縣宜蘭市鎮○路二弄十一號為警查獲，並扣得第一級毒品海洛因殘渣袋三個、
    安非他命一包（毛重三點六公克）及注射針筒一支。
二、案經宜蘭縣警察局宜蘭分局報請臺灣宜蘭地方法院檢察署檢察官偵查起訴；及宜
    蘭縣警察局宜蘭分局報請臺灣宜蘭地方法院檢察署檢察官偵查後移送本院併辦。
    理  由
一、右揭事實，業據被告甲○○於本院審判期日坦承不諱，且被告前揭各次為警查獲
    當日採集之尿液經檢驗結果，均呈嗎啡及甲基安非他命陽性反應，此分別有列管
    毒品人口尿液檢體採集送驗紀錄表、宜蘭縣警察局宜蘭分局移送毒品案件犯嫌姓
    名與尿液編號對照表及慈濟大學濫用藥物檢驗中心檢驗總表（九十二年五月十二
    日、九十二年七月七日）附卷可稽。並有摻有第一級毒品海洛因之殘渣袋三個、
    安非他命一包（毛重三點六公克）及注射針筒一支扣案可資佐證，核均與被告前
    開任意性自白之事實相符。又被告甲○○前因施用毒品案件，先後經本院以九十
    年度毒聲字第三六八號、九十一年度毒聲字第三四七號裁定觀察勒戒，均認無繼
    續施用毒品之傾向，經臺灣宜蘭地方法院檢察署檢察官分別於九十年八月十日、
    九十一年十一月二十日以九十年度毒偵緝字第二０五號及九十一年度毒偵字第八
    八七號、九十一年度毒偵緝字第一０九號為不起訴處分確定，此有不起訴處分書
    、臺灣高等法院被告全國前案紀錄表在卷可按。本件事證明確，被告前經二次觀
    察勒戒經檢察官為不起訴處分後，五年內三犯施用毒品之犯行堪以認定。
二、按毒品危害防制條例第二條將具成癮性、濫用性為及對社會危害性之麻醉藥品與
    其製品及影響精神物質與其製品列為毒品，並將海洛因、安非他命分別列為毒品
    危害防制條例第二條第二項第一款、第二款之第一級毒品、第二級毒品。核被告
    甲○○所為，係犯毒品危害防制條例第十條第一項之施用第一級毒品罪及第十條
    第二項之施用第二級毒品罪。其非法施用毒品海洛因及安非他命前後非法持有海
    洛因及安非他命之低度行為，為其非法施用之高度行為所吸收，不另論罪。被告
    多次施用第一級毒品海洛因、第二級毒品安非他命犯行，分別係時間緊接、犯意
    概括，所犯罪名相同，應分別依連續犯之規定，以一罪論，並均加重其刑。被告
    所犯上開二罪，犯意各別，行為互殊，應分論併罰。又被告於九十二年五月五日
    以後之連續施用毒品犯行，雖未據檢察官起訴，惟該部分事實與前開起訴論罪部
    分有連續犯之裁判上一罪關係，復經檢察官函送併辦，為起訴效力所及，本院自
    應一併審究，附此說明。爰審酌施用毒品，對個人身心戕害甚鉅，且被告前業因
    施用毒品案件經法院裁定觀察勒戒並執行完畢後，又為此次犯行，足見其顯未因
    前所受觀察勒戒處分而決心改過；惟念其犯後尚能於本院審理中坦承犯行，及其
    本件施用毒品行為之時間長短、次數多寡、情節輕重等一切情狀，分別量處如主
    文所示之刑，就施用第二級毒品部分諭知易科罰金之折算標準，並定其應執行之
    刑。
三、扣案之摻有第一級毒品海洛因之殘渣袋三個，為被告所有，此經被告自承在卷，
    而該殘渣袋內有海洛因之殘渣，無法析離，爰一併依毒品危害防制條例第十八條
    第一項前段規定，諭知沒收銷燬之。又扣案之安非他命一包（毛重三點六公克）
    則為被告持有之毒品，亦應依同條例第十八條第一項前段之規定，諭知沒收銷燬
    之。扣案之注射針筒一支，則為被告所有供其施用毒品所用之物，惟無證據證明
    該等物品本身性質上係「專」供為施用毒品之器具，爰依刑法第三十八條第一項
    第二款宣告沒收。至被告自承供施用安非他命所用之玻璃球因已滅失，未免執行
    之困難，爰不予宣告沒收，附此敘明。
四、本案被告於準備程序中，就被訴事實為有罪之陳述，爰依刑事訴訟法第二百七十
    三條之一第一項諭知進行簡式審判程序，併此敘明。
據上論斷，應依刑事訴訟法第二百九十九條第一項前段，毒品危害防制條例第十條第
一項、第二項、第十八條第一項前段，刑法第十一條前段、第五十六條、第五十一條
第五款、第三十八條第一項第二款，罰金罰鍰提高標準條例第二條，判決如主文。
本案經檢察官沈念祖到庭執行職務
中        華        民        國    九十二    年    九    月    三十    日
                                臺灣宜蘭地方法院刑事第一庭
                                    審判長法  官  林  明  山
                                          法  官  謝  珮  玲
                                          法  官  鄭  貽  馨
右正本證明與原本無異。
如不服本判決，應於判決送達後十日內向本院提出上訴狀( 應附繕本 )。
                                          書記官  吳  明  蓉
中        華        民        國    九十二    年    十    月     三     日
附錄論罪法條
毒品危害防制條例第十條第一項、第二項
施用第一級毒品者，處六月以上五年以下有期徒刑。
施用第二級毒品者，處三年以下有期徒刑。


司法院資訊處製作；財團法人民間司法改革基金會備份。
